臺灣橋頭地方法院刑事判決　　　　　　110年度金簡字第206號
公　訴　人　臺灣橋頭地方檢察署檢察官
被　　　告　王崇力



上列被告因詐欺等案件，經檢察官提起公訴（109 年度少連偵字
第112 號、109 年度偵字第12351 號），而被告於本院審判程序
時自白犯罪（原案號：110 年度金訴字第102 號），本院合議庭
認為宜以簡易判決處刑，裁定由受命法官獨任逕以簡易判決處刑
如下：
    主  文
王崇力犯如附表編號1 至4 所示各罪，各處如各該編號主文欄所
示之刑及沒收。有期徒刑及罰金部分，應執行有期徒刑玖月，併
科罰金新臺幣壹萬元，罰金如易服勞役，以新臺幣壹仟元折算壹
日。緩刑參年，緩刑期間付保護管束，並應接受法治教育課程貳
場次。
    犯罪事實及理由
一、王崇力與真實姓名、年籍不詳之成年人（下稱不詳成年人，
    無證據證明包含王崇力已達3 人以上）共同意圖為自己不法
    之所有，基於詐欺取財、洗錢以掩飾及隱匿詐欺取財所得所
    在之犯意聯絡，由不詳成年人向附表編號1 至4 所示之人以
    各該編號所示方式施用詐術，致其等陷於錯誤，而匯款至指
    定之王崇力名下持用之第一商業銀行帳號000-00000000000
    號帳戶（下稱甲帳戶）內（匯款時間及金額詳附表所示），
    再由王崇力於附表編號1 、2 所示時間及地點予以提領，而
    製造該部分款項之金流斷點，並掩飾、隱匿犯罪所得之所在
    ，至附表編號3 、4 所示之款項尚未經提領，金流上仍屬透
    明易查，無從合法化其所得來源，未生掩飾、隱匿特定犯罪
    所得之結果而洗錢未遂。
二、上開犯罪事實，業據被告於本院審判時坦承不諱（訴卷第86
    頁），並經證人即告訴人沈孟勳於警詢時證述（偵一卷第5
    至6 頁）、證人即告訴人張博閔於警詢時證述（警卷第57至
    59頁）、證人即告訴人林聖堯於警詢時證述（警卷第61至63
    頁）、證人即告訴人朱振豪於警詢時證述（警卷第65至67頁
    ）明確，復有第一商業銀行總行109 年7 月10日一總營集字
    第73629 號函及檢附客戶基本資料、存摺存款客戶歷史交易
    明細表（警卷第69至74頁）、第一商業銀行楠梓分行110 年
    2 月19日一楠梓字第23號函及檢附客戶基本資料（偵二卷第
    73至75頁）、同分行110 年3 月22日一楠梓字第50號函及檢
    附存摺存款客戶歷史交易明細表、109 年5 月26日第一商業
    銀行取款憑條（偵二卷第83至103 頁）、同分行110 年8 月
    31日一楠梓字第00162 號函及檢附第一銀行往來業務項目申
    請（變更）書（訴卷第21至27頁）、同分行110 年12月15日
    一楠梓字第00217 號函文（訴卷第95頁）、財團法人金融聯
    合徵信中心通報案件紀錄資訊（審訴卷第25頁）、第一商業
    銀行灣內分行110 年6 月2 日一灣內字第78號函及檢附109
    年5 月26日取款憑條（審訴卷第29至31頁）、【附表編號1
    部分】帳戶個資檢視（偵一卷第7 頁至反面）、內政部警政
    署反詐騙諮詢專線紀錄表（偵一卷第41至42頁）、金融機構
    聯防機制通報單（偵一卷第49頁）、109 年5 月26日台新國
    際商業銀行國內匯款申請書（偵一卷第50頁）、網路銀行交
    易結果截圖（偵一卷第55頁）、告訴人沈孟勳提出之LINE對
    話訊息擷圖（偵一卷第55至61頁）、【附表編號2 部分】雲
    林縣警察局西螺分局油車派出所受理詐騙帳戶通報警示簡便
    格式表（警卷第75、181 頁）、金融機構聯防機制通報單（
    警卷第77頁）、內政部警政署反詐騙諮詢專線紀錄表（警卷
    第79至81頁）、告訴人張博閔提出之LINE對話訊息擷圖（警
    卷第83至89頁）、【附表編號3 部分】新竹縣政府警察局竹
    北分局竹北派出所陳報單、受理刑事案件報案三聯單、受理
    各類案件紀錄表、受理詐騙帳戶通報警示簡便格式（警卷第
    91至95頁、第101 頁）、金融機構聯防機制通報單（警卷第
    103 頁）、內政部警政署反詐騙諮詢專線紀錄表（警卷第
    105 頁）、告訴人林聖堯提出之LINE對話訊息擷圖（警卷第
    109 至127 頁）、網路銀行轉帳明細（警卷第127 頁）、【
    附表編號4 部分】基隆市警察局第三分局碇內派出所受理詐
    騙帳戶通報警示簡便格式表（警卷第129 頁）、金融機構聯
    防機制通報單（警卷第130 頁）、內政部警政署反詐騙諮詢
    專線紀錄表（警卷第131 至132 頁）、告訴人朱振豪提出之
    LINE對話訊息擷圖（警卷第135 至145 頁）、交易明細擷圖
    （警卷第137 頁）各1 份在卷可稽，是被告上開任意性之自
    白核與事實相符，堪以採信。
三、本件除被告及前述不詳成年人外，難認尚有他人曾共同參與
    犯行：
    起訴書犯罪事實欄固記載被告負責臨櫃提領甲帳戶內款項擔
    任詐騙集團中車手角色，然本件無證據足以證明除被告及不
    詳成年人外，尚有其他人參與犯行，依罪疑有利被告原則，
    無從認定存在除被告與該不詳成年人以外，尚有其他共犯，
    起訴書認參與本件犯行之人達3 人以上，尚有誤會，然業經
    公訴人當庭表示：本件並無相當證據足以證明被告知悉實行
    詐騙之人為詐騙集團，或由多人共同詐騙，故變更起訴法條
    為刑法第339 條第1 項之詐欺取財罪（訴卷第87頁），併予
    敘明。
四、綜上，本案事證明確，被告之犯行堪以認定，應依法論科。
五、論罪科刑
（一）按人頭帳戶之存摺、提款卡等物既在犯罪行為人手中，於
      被害人匯款至犯罪行為人之帳戶，迄警察受理報案通知銀
      行將該帳戶列為警示帳戶凍結其內現款時，犯罪行為人實
      際上既得領取，對該匯入之款項顯有管領能力，自應成立
      詐欺取財既遂罪（臺灣高等法院97年法律座談會刑事類提
      案第13號決議意旨可資參照）。查告訴人林聖堯、朱振豪
      所匯款項嗣固經圈存止付，有金融機構聯防機制通報單各
      1 份（警卷第103 、130 頁）可佐，然此並不影響其等已
      匯款至甲帳戶，且於圈存止付前被告實際上已得領取該等
      款項之事實，是附表編號3 、4 部分仍屬詐欺取財既遂。
      另按洗錢防制法於105 年12月28日修正公布，並於106 年
      6 月28日生效施行（下稱新法）。修正前該法（下稱舊法
      ）將洗錢行為區分為將自己犯罪所得加以漂白之「為自己
      洗錢」及明知是非法資金，卻仍為犯罪行為人漂白黑錢之
      「為他人洗錢」兩種犯罪態樣，且依其不同之犯罪態樣，
      分別規定不同之法定刑度。惟洗錢犯罪本質在於影響合法
      資本市場並阻撓偵查，不因為自己或為他人洗錢而有差異
      ，且洗錢之行為包含處置（即將犯罪所得直接予以處理）
      、多層化（即為使偵查機關難以追查金流狀況，以迂迴層
      轉、化整為零之多層化包裝方式，掩飾或隱匿特定犯罪所
      得）及整合（即收受、持有或使用他人犯罪所得，使該犯
      罪所得披上合法之外衣，回歸正常金融體系）等各階段行
      為，其模式不祇一端，上開為自己或為他人洗錢之二分法
      ，不僅無助於洗錢之追訴，且徒增實務事實認定及論罪科
      刑之困擾。故而為澈底打擊洗錢犯罪，新法乃依照國際防
      制洗錢金融行動工作組織40項建議之第3 項建議，並參採
      聯合國禁止非法販運麻醉藥品和精神藥物公約及聯合國打
      擊跨國有組織犯罪公約之洗錢行為定義，將洗錢行為之處
      置、多層化及整合等各階段，全部納為洗錢行為，而於新
      法第2 條規定：「本法所稱洗錢，指下列行為：一、意圖
      掩飾或隱匿特定犯罪所得來源，或使他人逃避刑事追訴，
      而移轉或變更特定犯罪所得。二、掩飾或隱匿特定犯罪所
      得之本質、來源、去向、所在、所有權、處分權或其他權
      益者。三、收受、持有或使用他人之特定犯罪所得。」以
      求與國際規範接軌。另舊法過度限縮洗錢犯罪成立之可能
      ，亦模糊前置犯罪僅在對於不法金流進行不法原因之聯結
      ，造成洗錢犯罪成立門檻過高，洗錢犯罪難以追訴，故新
      法參考國際防制洗錢金融行動工作組織建議，就其中採取
      門檻式規範者，明定為最輕本刑為6 個月以上有期徒刑之
      罪，並將「重大犯罪」之用語，修正為「特定犯罪」，再
      增列未為最輕本刑為6 個月以上有期徒刑之罪所涵括之違
      反商標法等罪，且刪除有關犯罪所得金額須在5 百萬元以
      上者，始得列入前置犯罪之限制規定，以提高洗錢犯罪追
      訴之可能性。例如詐欺集團向被害人施用詐術後，為隱匿
      其詐欺所得財物之去向，而令被害人將其款項轉入該集團
      所持有、使用之人頭帳戶，並由該集團所屬之車手前往提
      領詐欺所得款項得逞，檢察官如能證明該帳戶內之資金係
      本案詐欺之特定犯罪所得，即已該當於新法第14條第1 項
      之一般洗錢罪。另過去實務認為，行為人對犯特定犯罪所
      得之財物或利益作直接使用或消費之處分行為，或僅將自
      己犯罪所得財物交予其他共同正犯，祇屬犯罪後處分贓物
      之行為，非本條例所規範之洗錢行為，惟依新法規定，倘
      行為人意圖掩飾或隱匿特定犯罪所得來源，而將特定犯罪
      所得直接消費處分，甚或交予其他共同正犯，而由共同正
      犯以虛假交易外觀掩飾不法金流移動，即難認單純犯罪後
      處分贓物之行為，應仍構成新法第2 條第1 款或2 款之洗
      錢行為（最高法院108 年度台上字第1744號判決意旨參照
      ）。查被告擁有甲帳戶之實際管領權，並由不詳成年人指
      示告訴人等將款項匯入甲帳戶時，即開始其等共同犯罪計
      畫中，關於去化特定犯罪所得資金之不法原因聯結行為，
      就其資金流動軌跡而言，在後續的因果歷程中，亦可實現
      掩飾、隱匿特定犯罪所得之效果，應認已著手洗錢行為，
      其中附表編號1 、2 部分款項，被告已全數提領，客觀上
      已製造金流斷點，掩飾、隱匿詐欺所得之所在，核屬洗錢
      既遂；至於附表編號3 、4 部分款項，尚未經提領，導致
      金流上仍屬透明易查，無從合法化其所得來源，未生掩飾
      、隱匿特定犯罪所得之結果，應論以洗錢未遂。
（二）是核被告就附表編號1 、2 所為，均係犯刑法第339 條第
      1 項之犯詐欺取財罪、洗錢防制法第14條第1 項之一般洗
      錢罪；就附表編號3 、4 所為，均係犯刑法第339 條第1
      項之犯詐欺取財罪、洗錢防制法第14條第2 項、第1 項之
      一般洗錢未遂罪。起訴書固認被告就附表編號1 、2 部分
      各係涉犯刑法第339 條之4 第1 項第2 款之三人以上共同
      犯詐欺取財罪嫌、附表編號3 、4 部分各係涉犯刑法第
      339 條之4 第1 項第2 款之三人以上共同犯詐欺取財、洗
      錢防制法第14條第1 項之一般洗錢罪嫌，然經公訴人當庭
      更正為刑法第339 條第1 項之詐欺取財、洗錢防制法第14
      條第2 項、第1 項之一般洗錢未遂罪（審訴卷第95頁、訴
      卷第87頁），本院逕依更正後之罪名審理，併此敘明。
（三）被告與不詳成年人就上開犯行，有犯意聯絡及行為分擔，
      應論以共同正犯。
（四）被告就附表編號1 至4 所犯各次犯行，均各係在同一犯罪
      決意及預定計畫下所為階段行為，具有自然意義上之部分
      合致，且因果歷程並未中斷，彼此間具有重要之關聯性，
      應認附表一編號1 至4 部分各係一行為同時觸犯數罪名，
      為想像競合犯，依刑法第55條前段規定，分別從一重論以
      一般洗錢（未遂）罪。
（五）被告所犯一般洗錢罪、一般洗錢未遂罪共4 罪間，犯意各
      別，行為互殊，應予分論併罰。
（六）刑之減輕
      被告就附表編號3 、4 部分，已著手於洗錢犯行之實行而
      不遂，為未遂犯，爰依刑法第25條第2 項規定，減輕其刑
      。另被告就附表編號1 至4 所示一般洗錢（未遂）部分，
      均於審判程序中自白，各依洗錢防制法第16條第2 項規定
      ，減輕其刑。復就附表編號3 、4 部分，依刑法第70條規
      定，遞減其刑。
（七）爰以行為人責任為基礎，審酌被告不思以合法途徑獲取所
      需，明知現今社會詐欺等犯罪橫行，對他人之財產法益、
      交易秩序、社會治安產生重大危害，為牟取自身不法之利
      益，而與不詳成年人共同為上開犯行，其犯罪動機與行為
      實應予非難；又被告終能坦承犯行，且與到庭之告訴人沈
      孟勳、林聖堯、朱振豪3 人和解成立，並當場賠償完畢，
      另告訴人張博閔部分，則因告訴人張博閔經本院通知到庭
      協商和解事宜未出席，致其與被告間無法達成和解，但仍
      見被告犯後已具悔意，並願盡力賠償告訴人所受之損害；
      暨衡酌告訴人4 人所受之財產上損害金額，及被告參與犯
      罪之情節、各次犯行所取得之利益；另酌以被告無前科，
      有臺灣高等法院被告前案紀錄表1 份附卷可稽（訴卷第89
      頁）；末衡以被告自述高中肄業，從事冷氣維修及安裝工
      作，無重大疾病之身體狀況（訴卷第87頁）等一切情狀，
      就被告所犯，分別量處如附表主文欄所示之刑，並諭知罰
      金易服勞役之折算標準。
（八）再者，被告就附表各編號所為犯行，侵害之法益固不同，
      然各罪之罪質、時空密接程度、方式態樣等並無太大差異
      ，如以實質累加方式定應執行刑，則處罰之刑度顯將超過
      其等行為之不法內涵，違反罪責原則，及考量因生命有限
      ，刑罰對被告造成之痛苦程度，係隨刑度增加而生加乘效
      果，非以等比方式增加，是以隨罪數增加遞減刑罰方式，
      當足以評價被告行為不法性之法理（即多數犯罪責任遞減
      原則），審酌被告侵害之法益個數、被害總額及所獲利益
      總額等因素，定如主文所示之應執行刑，並諭知罰金易服
      勞役之折算標準。
六、緩刑
    被告未曾因故意犯罪受有期徒刑以上刑之宣告，已如前述。
    其因一時失慮致罹刑典，然犯後坦承犯行，並與告訴人沈孟
    勳、林聖堯、朱振豪3 人和解成立，並履行完畢，有本院和
    解筆錄1 份（訴卷第97至98頁）可佐，堪認被告犯後有所悔
    悟，並已積極填補部分告訴人所受之損失，信被告經此司法
    程序及刑之宣告後，應知警惕而無再犯之虞，告訴人沈孟勳
    、林聖堯、朱振豪3 人亦表示願意給予被告緩刑自新之機會
    ，亦有前開本院和解筆錄1 份為佐，本院認尚無逕對其施以
    自由刑之必要，是以上開對被告所宣告之刑，應以暫不執行
    為適當，爰依刑法第74條第1 項第1 款規定，宣告緩刑3 年
    ，以啟自新。又為加強被告之法治觀念，使其於緩刑期間內
    能深知警惕，避免再度犯罪，以收緩刑後效，爰依刑法第74
    條第2 項第8 款規定，併命被告於緩刑期間內，接受法治教
    育課程2 場次，並依刑法第93條第1 項第2 款規定，諭知緩
    刑期間付保護管束。倘被告違反上開所應負擔之事項且情節
    重大者，足認原宣告之緩刑難收其預期效果，而有執行刑罰
    之必要者，檢察官得依刑事訴訟法第476 條、刑法第75條之
    1 第1 項第4 款規定，聲請撤銷本案緩刑之宣告，併此敘明
    。
七、沒收
    附表編號1 至4 所示被害人將款項匯入甲帳戶時，被告已著
    手洗錢行為，且被告對該等款項即洗錢之標的有事實上管領
    權，而屬被告所有，且其中編號1 、2 部分款項為被告所提
    領，此據被告供述明確（審訴卷第99頁），堪認編號1 、2
    部分款項同時兼具被告犯罪所得之性質，是附表編號1 至4
    所示被害人所匯款項，本應依洗錢防制法第18條第1 項規定
    （其中編號1 、2 部分，併應依刑法第38條之1 第1 項前段
    、第3 項），宣告沒收、追徵，然被告已分別與告訴人沈孟
    勳、林聖堯、朱振豪3 人就各該編號所示匯入甲帳戶內金額
    達成和解並如數給付履行完畢，堪認被告已將該等款項實際
    合法發還告訴人沈孟勳、林聖堯、朱振豪3 人，而毋庸再就
    附表編號1 、3 、4 部分諭知沒收、追徵；至於附表編號2
    部分，被告並未將該編號款項返還給告訴人張博閔，自應宣
    告沒收，並於全部或一部不能沒收或不宜執行沒收時，追徵
    其價額，且此沒收宣告不為前揭緩刑效力所及，不因而暫不
    予執行，附此敘明。
八、依刑事訴訟法第449 條第2 項、第3 項、第454 條第1 項，
    逕以簡易判決處刑如主文。
九、如不服本判決，應於本判決書送達之日起20日內，向本院提
    出上訴書狀（須附繕本），上訴於本院管轄之第二審地方法
    院合議庭。
本案經檢察官王柏敦提起公訴，檢察楊翊妘到庭執行職務。
中    華    民    國    111    年    1    月    12    日
                  刑事第七庭      法  官  黄筠雅
以上正本證明與原本無異。
如不服本判決，應於判決送達之日起20日內向本院提出上訴書狀
。
中    華    民    國   111    年    1     月    12    日
                                  書記官  郭力瑋
附錄論罪科刑法條：
洗錢防制法第14條
有第2條各款所列洗錢行為者，處7年以下有期徒刑，併科新臺幣
5百萬元以下罰金。
前項之未遂犯罰之。
前二項情形，不得科以超過其特定犯罪所定最重本刑之刑。
中華民國刑法第339條
意圖為自己或第三人不法之所有，以詐術使人將本人或第三人之
物交付者，處五年以下有期徒刑、拘役或科或併科五十萬元以下
罰金。
以前項方法得財產上不法之利益或使第三人得之者，亦同。
前二項之未遂犯罰之。
附表
┌─┬─┬────────────┬──────┬───┬──────┬────────────┐
│編│被│        詐騙經過        │匯款時間、  │提款人│提款時間、  │          主文          │
│號│害│                        │金額及帳戶  │      │地點及金額  │                        │
│  │人│                        │            │      │            │                        │
├─┼─┼────────────┼──────┼───┼──────┼────────────┤
│1 │沈│不詳成年人於109 年3 月31│109年5月26日│王崇力│於109年5月26│王崇力共同犯洗錢防制法第│
│  │孟│日某時許，透過交友軟體與│14時24分許匯│      │日15時1分許 │十四條第一項之一般洗錢罪│
│  │勳│沈孟勳結識後，向沈孟勳推│款90,000元至│      │在高雄市三民│，處有期徒刑陸月，併科罰│
│  │  │廣不實之外國貨幣買賣網頁│甲帳戶      │      │區大順二路  │金新臺幣陸仟元，罰金如易│
│  │  │，致沈孟勳陷於錯誤，匯款│            │      │147號之第一 │服勞役，以新臺幣壹仟元折│
│  │  │120,000 元至指定之帳戶內│            │      │商業銀行灣內│算壹日。                │
│  │  │，其中90,000元於右列時間│            │      │分行臨櫃提領│                        │
│  │  │匯入甲帳戶內，嗣沈孟勳欲│            │      │300,000 元（│                        │
│  │  │提領該網站上所顯示收益未│            │      │其中90,000元│                        │
│  │  │果，始悉受騙。          │            │      │屬沈孟勳所匯│                        │
│  │  │                        │            │      │款項）      │                        │
├─┼─┼────────────┼──────┼───┼──────┼────────────┤
│2 │張│由不詳成年人於109 年5 月│109年5月25日│王崇力│於109年5月26│王崇力共同犯洗錢防制法第│
│  │博│7 日15時51分許，透過交友│15時13分許匯│      │日9時51分許 │十四條第一項之一般洗錢罪│
│  │閔│軟體與張博閔結識後，推廣│款3,000 元至│      │在高雄市楠梓│，處有期徒刑肆月，併科罰│
│  │  │不實之外幣投資網頁，致張│甲帳戶      │      │區楠梓路3號 │金新臺幣參仟元，罰金如易│
│  │  │博閔陷於錯誤，匯款9,000 │            │      │之第一商業銀│服勞役，以新臺幣壹仟元折│
│  │  │元至指定之帳戶內，其中  │            │      │行楠梓分行臨│算壹日。未扣案新臺幣參仟│
│  │  │3,000 元於右列時間匯入甲│            │      │櫃提領      │元，沒收之，於全部或一部│
│  │  │帳戶內，嗣張博閔欲提領該│            │      │23,9000 元（│不能沒收或不宜執行沒收時│
│  │  │網站上所顯示收益款項未果│            │      │其中3,000 元│，追徵其價額。          │
│  │  │，始悉受騙。            │            │      │屬張博閔所匯│                        │
│  │  │                        │            │      │款項）      │                        │
├─┼─┼────────────┼──────┼───┼──────┼────────────┤
│3 │林│由不詳成年人於109 年5 月│109年5月27日│未提領│未提領      │王崇力共同犯洗錢防制法第│
│  │聖│12日14時許，透過交友軟體│15時41分許匯│      │            │十四條第二項之一般洗錢未│
│  │堯│與林聖堯結識後，推廣不實│款9,900 元至│      │            │遂罪，處有期徒刑參月，併│
│  │  │之投資網頁，致林聖堯陷於│甲帳戶      │      │            │科罰金新臺幣參仟元，罰金│
│  │  │錯誤，匯款9,900 元至甲帳│            │      │            │如易服勞役，以新臺幣壹仟│
│  │  │戶內，嗣林聖堯欲提領該網│            │      │            │元折算壹日。            │
│  │  │站上所顯示收益款項未果，│            │      │            │                        │
│  │  │始悉受騙。              │            │      │            │                        │
│  │  │                        │            │      │            │                        │
│  │  │                        │            │      │            │                        │
├─┼─┼────────────┼──────┼───┼──────┼────────────┤
│4 │朱│由不詳成年人於109 年5 月│109年5月26日│未提領│未提領      │王崇力共同犯洗錢防制法第│
│  │振│10日14時許，透過交友軟體│15時13分許匯│      │            │十四條第二項之一般洗錢未│
│  │豪│與朱振豪結識後，推廣不實│款3,000 元至│      │            │遂罪，處有期徒刑貳月，併│
│  │  │之投資網頁，致朱振豪陷於│甲帳戶      │      │            │科罰金新臺幣貳仟元，罰金│
│  │  │錯誤，匯款453,000 元至指│            │      │            │如易服勞役，以新臺幣壹仟│
│  │  │定帳戶內，其中3,000 元於│            │      │            │元折算壹日。            │
│  │  │右列時間匯入甲帳戶內，嗣│            │      │            │                        │
│  │  │朱振豪欲提領該網站上所顯│            │      │            │                        │
│  │  │示收益款項未果，始悉受騙│            │      │            │                        │
│  │  │。                      │            │      │            │                        │
│  │  │                        │            │      │            │                        │
└─┴─┴────────────┴──────┴───┴──────┴────────────┘
卷宗標目對照表
┌────────────────────────────────────────┐
│一、高雄市政府警察局岡山分局高市警岡分偵字第10972134600號卷，稱警卷；           │
│二、臺灣新北地方檢察署109年度偵字第34057號卷，稱偵一卷；                        │
│三、臺灣橋頭地方檢察署109年度偵字第12351號卷，稱偵二卷；                        │
│四、臺灣橋頭地方檢察署109年度少連偵字第112號卷，稱偵三卷；                      │
│五、本院110年度審金訴字第83號卷，稱審訴卷；                                     │
│六、本院110年度金訴字第102號卷，稱訴卷；                                        │
│七、本院110年度金簡字第206號卷，稱簡卷。                                        │
└────────────────────────────────────────┘